【裁判字號】    89,小上,35
【裁判日期】    891110
【裁判案由】    給付貨款
【裁判全文】
臺灣新竹地方法院民事裁定                          八十九年度小上字第三五號
    上  訴  人  東藝行銷企業有限公司
    法定代理人  乙○○
    被上訴  人  銘樂股份有限公司
    法定代理人  甲○
右當事人間請求給付貨款事件，上訴人對於中華民國八十九年九月二十九日本院新竹
簡易庭八十九年度竹小字第二一九號所為之第一審判決提起上訴，本院裁定如左：
    主      文
上訴駁回。
第二審訴訟費用由上訴人負擔。
    理      由
一、按對於小額程序之第一審裁判，得上訴或抗告於管轄之地方法院，其審判以合議
    行之。對於前項第一審裁判之上訴或抗告，非以其違背法令為理由，不得為之。
    又上訴狀內應記載上訴理由，表明下列各款事項：一、原判決所違背之法令及具
    體內容。二、依訴訟資料可認為原判決有違背法令之具體事實。民事訴訟法第四
    百三十六條之二十四及第四百三十六條之二十五分別定有明文。又依同法第四百
    六十八條規定，判決不適用法規或適用不當者，為違背法令。而判決有同法第四
    百六十九條所列各款情形之一者，為當然違背法令。是當事人提起上訴，如依民
    事訴訟法第四百六十八條規定，以原審判決有不適用法規或適用法規不當為理由
    時，其上訴狀或理由書應有具體之指摘，並揭示該法規之條項或其內容。若係成
    文法以外之法則，應揭示該法則之旨趣。倘為司法院解釋、或本院之判例，則應
    揭示該判解之字號或其內容。如依民事訴訟法第四百六十九條所列各款情形為理
    由時，其上訴狀或理由書，應揭示合於該條款之事實。上訴狀或理由書如未依此
    項方法表明，或其所表明者，顯與上開法條規定之情形不相合時，即難認為已對
    原審判決之違背法令有具體之指摘，其上訴自難認為合法。
二、本件上訴意旨略以：被上訴人於原審時陳稱，所舉辦促銷旅遊活動係美樂公司之
    旅遊活動，非被上訴人所能舉辦，是上訴人主張抵銷之意思表示，於法不合等語
    。惟查，本件被上訴人為達促銷之目的並進而獲利，故如此宣傳促銷，上訴人因
    被上訴人極盡促銷之能事，且大肆說明已有多家廠商與之配合，且達到累計點數
    時會協助申請，詎上訴人達到累計點數，旅遊活動並未依約履行，被上訴人更推
    託係美樂公司之事，與之無涉，然上訴人與美樂公司既未有任何之接觸，信賴關
    係自係建立在二造之間，職故，被上訴人泛言促銷活動與其無涉，顯係推卸責任
    。本件乃誠實信用原則之具體表現，豈容被上訴人將責任推卸，設若如此，豈不
    影響真正與之接觸兩造當事人之信賴關係？原審僅以被上訴人有為申請，即棄置
    不顧上訴人之權益，故而原審之認定，上訴人實無法苟同，上訴人執原審之債權
    債務已互相抵銷及清償，尚於法相合，爰請求將原判決廢棄等語。
三、經查，原審判決係於民國八十九年十月四日送達上訴人，而上訴人亦於法定期間
    內即同年十月十八日提起上訴，惟核其前開上訴狀內容係針對原審認定事實、取
    捨證據之指摘，並未對原判決有如何違背法令之處為具體之表明，揆諸首揭法條
    意旨，上訴人提起本件上訴，自難認屬合法。
四、結論：依民事訴訟法第四百三十六條之三十二第二項、第四百四十四條第一項、
    第九十五條、第七十八條，裁定如主文。
中      華      民      國    八十九    年     十一     月      十      日
                                  臺灣新竹地方法院民事第一庭
~B審判長法官  王鳳儀
~B法      官  王鳳儀
~B法      官  王鳳儀
右為正本，係照原本作成。
如對本判決上訴，須於判決送達後廿日內向本院提出上訴狀。
~B法院書記官  彭連喜
中      華      民      國    八十九    年     十一     月      十      日


司法院資訊處製作；財團法人民間司法改革基金會備份。
